【裁判字號】    97,交簡上,5
【裁判日期】    970325
【裁判案由】    過失傷害
【裁判全文】
臺灣桃園地方法院刑事判決             97年度交簡上字第5號
公  訴  人  臺灣桃園地方法院檢察署檢察官
上  訴  人
即  被  告  丙○○
上列上訴人即被告因過失傷害案件，不服本院簡易庭96年11月7
日96年度壢交簡字第2072號第一審刑事簡易判決（聲請簡易判決
處刑案號：96年度偵字第9355號），提起上訴，本院管轄之第二
審合議庭判決如下︰
    主  文
上訴駁回。
    事  實  及  理  由
一、本件經本院管轄第二審之合議庭審理結果，認原審以被告丙
    ○○犯刑法第284 條第1 項前段之過失傷害罪；且被告在肇
    事後犯罪未被發覺前，即已向到場警員自首犯罪，並依刑法
    第62條前段規定減輕其刑；又被告行為時係在民國96年4 月
    24日以前，依中華民國九十六年罪犯減刑條例第2 條第1 項
    第3 款規定減其刑二分一，其認事用法及量刑均無不當，應
    予維持，餘均引用檢察官聲請簡易判決處刑書及第一審判決
    書所記載之事實、證據及理由（詳如附件）。
二、被告上訴意旨略以：因被告丙○○目前無工作，無法支付易
    科之罰金，請求將原審判決之罰金減半，並願與告訴人以新
    臺幣（下同）5 千元達成和解等語。
三、按法官於有罪判決如何量處罪刑，甚或是否宣告緩刑，均為
    實體法賦予審理法官裁量之刑罰權事項，法官行使此項裁量
    權，自得依據個案情節，參酌刑法第57條所定各款犯罪情狀
    之規定，於法定刑度內量處被告罪刑；除有逾越該罪法定刑
    或法定要件，或未能符合法規範體系及目的，或未遵守一般
    經驗及論理法則，或顯然逾越裁量，或濫用裁量等違法情事
    之外，自不得任意指摘其量刑違法，最高法院著有80年台非
    字第473 號、75年台上字第7033號、72年台上字第6696號、
    72年台上字第3647號等判例可資參照。準此，法官量刑，如
    非有上揭明顯違法之情事，自不得擅加指摘其違法或不當。
    經查，本件原審審酌被告素行、智識程度、本件車禍事故之
    過失程度、告訴人所受傷勢、尚未與告訴人達成和解或調解
    等一切情狀，量處被告拘役40日，並依中華民國九十六年罪
    犯減刑條例第2 條第1 項第3 款、第7 條、第9 條規定，減
    為拘役20日，並諭知易科罰金之折算標準為以1 千元折算1
    日，經核並無不合，量刑亦甚妥適。而原審在量刑時既已將
    被告尚未與告訴人和解考慮在內，被告迄今仍未與告訴人達
    成和解等情，業據告訴人甲○○、乙○○陳述在卷（見本院
    卷第19頁、第21頁、第22頁）；又原審所諭知之易科罰金標
    準已是法定最低標準；則依上揭說明，即難再憑被告單方面
    表示願與5 千元與告訴人達成和解，及無力繳納易科罰金，
    即認原審量刑不當或過重等情。綜上，被告以原審量刑過重
    ，要求罰金減半為由，提起上訴，為無理由，應予駁回。
四、被告丙○○經合法傳喚，無正當理由不到庭，得不待其陳述
    ，逕行判決。
據上論斷，應依刑事訴訟法第455 條之1 第3 項、第371 條、第
373條、第368條，判決如主文。
中    華    民    國    97    年    3     月    25    日
                  交通法庭  審判長法  官  潘 政 宏
                                  法  官  楊 晴 翔
                                  法  官  陳 月 雯
以上正本證明與原本無異。
不得上訴。
                                  書記官  王 峻 宏
中    華    民    國    97    年    3     月    25    日


司法院資訊處製作；財團法人民間司法改革基金會備份。
